臺灣板橋地方法院刑事裁定　　　　　　 94年度簡上字第325號
上　訴　人　己○○
被　　　告　甲○○
　　　（冒名己○○）
上列上訴人因竊盜案件，不服本院九十四年度簡字第一九三六號
中華民國九十四年四月二十九日第一審判決（聲請案號：九十四
年度速偵字第四六０號），提起上訴，本院管轄之第二審合議庭
判決如下：
    主  文
上訴駁回。
    理  由
一、按上訴權人，除法律另有規定外，以當事人或被告之法定代
    理人或配偶為限，刑事訴訟法第三百四十四條第一項、第三
    百四十五條分別定有明文。又第二審法院認為上訴有不合法
    律上程式或法律上不應准許或其上訴權已經喪失者，應以判
    決駁回之，並得不經言詞辯論為之，再對於簡易判決有不服
    者，上訴於管轄之第二審地方法院合議庭之上訴，準用第三
    編（上訴）第一章（通則）及第二章（第二審）之規定，刑
    事訴訟法第三百六十七條前段、第三百六十二條前段、第三
    百七十二條、第四百五十五條之一第三項分別定有明文。另
    按刑事訴訟法第二百六十六條規定起訴之效力不及於檢察官
    所指被告以外之人，即所謂起訴對人之效力。而同法第二百
    六十四條第二項第一款規定起訴書應記載被告之姓名、性別
    等資料或其他足資辨別之特徵，係為特定刑罰權對象之用，
    其起訴之對象為被告其「人」，而非「姓名」（最高法院九
    十二年度臺非字第一０七號判決意旨可資參照）。
二、本件上訴人己○○上訴意旨略以：伊於九十年間身分證曾換
    證，伊當時在上班有店家負責人可證明，顯係身分遭冒用，
    並未經警查獲竊盜案件，且從未前往警局接受過任何偵訊，
    伊並未犯罪等情。
三、經查，本件公訴人偵查後原係以被告「己○○」名義聲請簡
    易判決處刑，然經本院於九十四年六月二十一日當庭命上訴
    人己○○按捺指紋，併同警方於警訊時所採自稱「己○○」
    者之指紋卡資料（臺灣板橋地方法院檢察署九十四年度速偵
    字第四六○號偵查卷第十三頁），經送請內政部警政署刑事
    警察局鑑定結果，發現二者之指紋並不相符，而警訊時自稱
    「己○○」者之十指紋經輸入該局電腦析鑑結果，與該局檔
    存甲○○（民國○○○年○月○○日生、身分證統一編號：
    Ｚ 000000000號）指紋卡之左拇指指紋相符，有該
    局九十四年七月七日刑紋字第０九四０一０一四二一號函所
    附鑑定書在卷可稽，另經本院當庭比對己○○本人，與警訊
    時經警拍攝自稱「己○○」者之照片結果，二者顯不相符，
    堪認本件應係甲○○犯下竊盜犯行後冒用「己○○」名義於
    警訊、偵查中應訊無訛，且冒用「己○○」名義偽造署押、
    按捺指紋，足見，公訴人所指之被告「己○○」，實係被告
    甲○○所冒名。
四、按被告甲○○基於意圖為自己不法所有之概括犯意，連續於
    如附表一所示之時間、地點，趁四下無人之際，以徒手竊取
    丙○○置放於停管處收費亭內；以徒手扳開乙○○、辛○○
    、戊○○、庚○○及丁○○等人如附表一所示車號之機車座
    墊，伸手進入機車置物箱內行竊之方式，竊取如附表一所示
    之財物。嗣於民國94年3 月22日19時許，為警在台北縣土城
    市○○路○ 段340 號前查獲，經其同意在其身上、其所有車
    號J5V ─931 號重型機車內、其居所臺北縣三重市○○○路
    84號10樓之5 及台北縣中和市○○路319 巷11弄口、台北縣
    土城市○○路66巷旁之資源回收桶內扣得如附表二所示其所
    竊取之部分物品。而於警訊及檢察官偵查中均係冒用「己○
    ○」之名義應訊，且經檢察官逕以「己○○」名義偵結而聲
    請簡易判決處刑，又簡易程序僅就書面審理逕以科刑，則其
    審理之對象亦係檢察官聲請簡易判決處刑之對象即甲○○，
    從而，檢察官既係以警訊時及偵查中到庭之被告甲○○為起
    訴之對象，自應認甲○○即為檢察官所認定為被告之人，本
    件原審於判決時，既係對於檢察官起訴之對象即被告甲○○
    為判決，則上訴人己○○顯非本件案件之當事人，自無權提
    起本件上訴，其提起本件上訴核屬違背法律上之程式，依前
    開說明，不經言詞辯論逕予以駁回。
四、至本件原審判決誤將被告甲○○之姓名載為「己○○」，顯
    係誤寫，自宜由原審予以更正，並對被告甲○○送達裁判後
    ，重行起算上訴期間。另被告甲○○冒名「己○○」另涉偽
    造文書部分，自應由公訴人另行依法偵辦，併予敘明。
據上論斷，應依刑事訴訟法四百五十五條之一第一項、第三項、
第三百六十七條前段、第三百六十二條前段、第三百七十二條，
判決如主文。
中　　華　　民　　國　　94　　年　　7 　　月　　14　　日
          刑事第三庭  審判長法  官  李釱任
                            法  官  白光華
                            法  官  徐子涵
不得上訴。
                            書記官  彭麗紅
中　　華　　民　　國　　94　　年　　7 　　月　　15　　日
